# 工程施工安全防护、文明施工措施费

提问人：钢齿侠Laura 时间：2020-03-06 10:34:07
请教陈老师，@chenyiwei被审单位某土建工程的开工日期 2019 年 3 月 28 日，竣工日期 2020 年 3 月 28 日，工程方向企业收的工程施工安全防护、文明施工措施费（尚未支付） 120 万，应该照工期按月确认在建工程金额，还是按照工程实际进度确认？还是实际支付时再确认在建工程？

回答人：chenyiwei
如果这部分款项已包含于施工合同价款内，则与合同价款的其他组成部分一起，支付时先计入其他非流动资产，随着工程进度的进展逐步转入在建工程成本。